gl_ES.aff
FLAG num
# absteñer  afager antepoñer  apoñer  arrepoñer  ateñer  caiber  compoñer  conteñer  contrafager  contrapoñer  depoñer  
# desafager  desapoñer  descompoñer  desfager  deteñer  dispoñer  empoñer  entreteñer  entrevexer  expoñer  fager  
# haxer  impoñer  indispoñer  interpoñer  manteñer  obteñer  opoñer  poider  poñer  pospoñer  pracer  predispoñer  presupoñer 
# prevexer  propoñer  provexer  queirer  rarefager  recompoñer  refager  reimpoñer  repoñer  reteñer  revexer  saiber  satisfager  ser  sexer  
# sobreexpoñer  sosteñer  subexpoñer  superpoñer  supoñer  teñer  traer  traspoñer  tumefager  valler  vexer  xustapoñer  
SFX 526  Y    27     #2C irregular
SFX 526  er    a    [^caox]er	.	ds:subxuntivo presente P1 / P3
SFX 526  cer    za    cer	.	ds:subxuntivo presente P1 / P3 
SFX 526  er    ia    [ao]er	.	ds:subxuntivo presente P1 / P3 
SFX 526  exer    éxa/666,130,131,134,135     sexer	.	ds:subxuntivo presente P1 / P3 + enclítico
SFX 526  er    a    xer	.	ds:subxuntivo presente P1 / P3
SFX 526  er    as    [^cao]er	.	ds:subxuntivo presente P2
SFX 526  er    zas    cer	.	ds:subxuntivo presente P2
SFX 526  er    ias    [ao]er	.	ds:subxuntivo presente P2
SFX 526  exer    éxas/666,132,133     sexer	.	ds:subxuntivo presente P2 + enclítico
SFX 526  er    as    [^caox]er	.	ds:subxuntivo presente P2
SFX 526  er    amos    [^cao]er	.	ds:subxuntivo presente P4
SFX 526  er    ámos/666,136,137    [^cao]er	.	ds:subxuntivo presente P4 + enclítico
SFX 526  cer    zamos    cer	.	ds:subxuntivo presente P4
SFX 526  cer    zámos/666,136,137    cer	.	ds:subxuntivo presente P4 + enclítico
SFX 526  er    iamos    [ao]er	.	ds:subxuntivo presente P4
SFX 526  er    iámos/666,136,137    [ao]er	.	ds:subxuntivo presente P4 + enclítico
SFX 526  er    ades    [^cao]er	.	ds:subxuntivo presente P5
SFX 526  er    ádes/666,138,139    [^cao]er	.	ds:subxuntivo presente P5 + enclítico
SFX 526  cer    zades    cer	.	ds:subxuntivo presente P5
SFX 526  cer    zádes/666,138,139    cer	.	ds:subxuntivo presente P5 + enclítico
SFX 526  er    iades    [ao]er	.	ds:subxuntivo presente P5
SFX 526  er    iádes/666,138,139    [ao]er	.	ds:subxuntivo presente P5 + enclítico
SFX 526  er    an    [^caox]er	.	ds:subxuntivo presente P6
SFX 526  cer    zan    cer	.	ds:subxuntivo presente P6
SFX 526  exer    éxan/666,134,135     sexer	.	ds:subxuntivo presente P6 + enclítico
SFX 526  er    an    xer	.	ds:subxuntivo presente P6
SFX 526  er    ian    [ao]er	.	ds:subxuntivo presente P6

# abster afar antepoñer apoñer arrepoñer ater caber compoñer conter contrafar contrapoñer depoñer desafar desapoñer descompoñer 
#desfar deter dispoñer empoñer entreter entrever expoñer far haber impoñer indispoñer interpoñer manter obter opoñer poder poñer 
# pospoñer pracer predispoñer presupoñer prever propoñer prover querer rarefar recompoñer refar reimpoñer repoñer reter rever saber 
# satisfar ser sobreexpoñer soster subexpoñer superpoñer supoñer ter traer traspoñer tumefar valer ver xustapoñer 
SFX 527  Y    19     #2C irregular
SFX 527  0    ei/130    r	.	ds:futuro P1 [ + enclítico monosílabo]
SFX 527  0    éi/666,131    r	.	ds:futuro P1 + enclítico polisílabo
SFX 527  0    as/666,132    r	.	ds:futuro P2 + enclítico monosílabo
SFX 527  0    ás/133    r	.	ds:futuro P2 [+ enclítico polisílabo]
SFX 527  0    a/666,134    r	.	ds:futuro P3 + enclítico monosílabo
SFX 527  0    á/135    r	.	ds:futuro P3 [+ enclítico polisílabo]
SFX 527  0    emos    r	.	ds:futuro P4
SFX 527  0    émos/666,136,137    r	.	ds:futuro P4 + enclítico
SFX 527  0    edes    r	.	ds:futuro P5
SFX 527  0    édes/666,138,139    r	.	ds:futuro P5 + enclítico
SFX 527  0    an/666,134    r	.	ds:futuro P6 + enclítico monosílabo
SFX 527  0    án/135    r	.	ds:futuro P6 [+ enclítico polisílabo]
SFX 527  0    ía/130,131,134,135    r	.	ds:pospretérito P1 / P3 [ + enclítico]
SFX 527  0    ías/132,133    r	.	ds:pospretérito P2 [ + enclítico]
SFX 527  0    iamos    r	.	ds:pospretérito P4
SFX 527  0    iámos/666,138,139    r	.	ds:pospretérito P4 + enclítico
SFX 527  0    iades    r	.	ds:pospretérito P5
SFX 527  0    iádes/666,138,139    r	.	ds:pospretérito P5 + enclítico
SFX 527  0    ían/134,135    r	.	ds:pospretérito P6 [ + enclítico]

# afacer antepoñer apoñer arrepoñer caber compoñer contrafacer contrapoñer depoñer desafacer desapoñer descompoñer 
# desfacer dispoñer empoñer entrever expoñer facer haber impoñer indispoñer interpoñer opoñer poder poñer pospoñer pracer 
# predispoñer presupoñer prever propoñer prover querer rarefacer recompoñer refacer reimpoñer repoñer rever saber satisfacer 
# sobreexpoñer subexpoñer superpoñer supoñer traer traspoñer tumefacer valer ver xustapoñer 
SFX 528  Y    14     #Segunda conxugación irregular
SFX 528  er    ía    [^s]er	.	ds:copretérito P1 / P3
SFX 528  er    ía/666,130,131,134,135    [^s]er	.	ds:copretérito P1 / P3 + enclítico
SFX 528  er    ías    [^s]er	.	ds:copretérito P2
SFX 528  er    ías/666,132,133    [^s]er	.	ds:copretérito P2 + enclítico
SFX 528  er    iamos    [^sao]er	.	ds:copretérito P4
SFX 528  er    iámos/666,136,137    [^sao]er	.	ds:copretérito P4 + enclítico
SFX 528  er    ïamos    [ao]er	.	ds:copretérito P4
SFX 528  er    ïámos/666,136,137    [ao]er	.	ds:copretérito P4 + enclítico
SFX 528  er    iades    [^sao]er	.	ds:copretérito P5
SFX 528  er    iádes/666,138,139    [^sao]er	.	ds:copretérito P5 + enclítico
SFX 528  er    ïades    [ao]er	.	ds:copretérito P5
SFX 528  er    ïádes/666,138,139    [ao]er	.	ds:copretérito P5 + enclítico
SFX 528  er    ían    [^s]er	.	ds:copretérito P6
SFX 528  er    ían/666,134,135    [^s]er	.	ds:copretérito P6 + enclítico

# abster afacer antepoñer apoñer arrepoñer ater caber compoñer conter contrafacer contrapoñer depoñer desafacer 
# desapoñer descompoñer desfacer deter dispoñer empoñer entreter entrever expoñer facer haber impoñer indispoñer 
# interpoñer manter obter opoñer poder poñer pospoñer pracer predispoñer presupoñer prever propoñer prover querer 
# rarefacer recompoñer refacer reimpoñer repoñer reter rever saber satisfacer ser sobreexpoñer soster subexpoñer 
# superpoñer supoñer ter traer traspoñer tumefacer valer ver xustapoñer 
SFX 529  Y    9     #2C irregular
SFX 529  er    é/132,133    ser	.	ds:imperativo P2 [ + enclítico]
SFX 529  r    de    [^bt]er	.	ds:imperativo P5
SFX 529  er    éde/666,138,139    [^bt]er	.	ds:imperativo P5 + enclítico
SFX 529  r    de    [^h]aber	.	ds:imperativo P5
SFX 529  er    éde/666,138,139    [^h]aber	.	ds:imperativo P5 + enclítico
SFX 529  r    nde    ter	.	ds:imperativo P5
SFX 529  er    énde/666,132,133    ter	.	ds:imperativo P5 + enclítico
SFX 529  r    de    ter	.	ds:imperativo P5
SFX 529  er    éde/666,132,133    ter	.	ds:imperativo P5 + enclítico


# abstiñer atiñer contiñer detiñer entretiñer erer érer  mantiñer obtiñer retiñer sostiñer tiñer
SFX 530  Y    13
SFX 530  er    a    er	.	ds:copretérito P1 / P3
SFX 530  iñer    íña/666,130,131,134,135     tiñer	.	ds:copretérito P1 / P3 + enclítico
SFX 530  rer    ra/666,130,131,134,135     érer	.	ds:copretérito P1 / P3 + enclítico
SFX 530  er    as    er	.	ds:copretérito P2
SFX 530  iñer    íñas/666,132,133     tiñer	.	ds:copretérito P2 + enclítico
SFX 530  rer    ras/666,132,133     érer	.	ds:copretérito P2 + enclítico
SFX 530  er    amos    er	.	ds:copretérito P4
SFX 530  er    ámos/666,136,137    er	.	ds:copretérito P4 + enclítico
SFX 530  er    ades    er	.	ds:copretérito P5
SFX 530  er    ádes/666,138,139    er	.	ds:copretérito P5 + enclítico
SFX 530  er    an    er	.	ds:copretérito P6
SFX 530  iñer    íñan/666,134,135     tiñer	.	ds:copretérito P6 + enclítico
SFX 530  rer    ran/666,134,135     érer	.	ds:copretérito P6 + enclítico
