gl_ES.dic
abstiñer/666,330,530 st:abster is:alomorfo abster transitiva / pronominal
arrepoñer/520,521,532,526,527,528,529 po:verbo is:pronominal VOLG pr al:arrepuxer al:arrepóñer al:arrepúxer
ater/520,521,532,527,529 po:verbo is:pronominal VOLG pr al:ativer al:ateñer al:atiñer al:atíver al:atéñer
ateñer/666,526 st:ater is:alomorfo ater pronominal
atiñer/666,530 st:ater is:alomorfo ater pronominal
contiñer/666,330,530 st:conter is:alomorfo conter transitiva / pronominal
contrapoñer/320,321,332,326,327,328,329,520,521,532,526,527,528,529 po:verbo is:transitiva / pronominal VOLG t pr al:contrapuxer al:contrapóñer al:contrapúxer
desafacer/320,321,332,328,329,520,521,532,528,529 po:verbo is:transitiva / pronominal VOLG t pr al:desafixer al:desafager al:desafar al:desafíxer al:desafáger
desafager/666,326,526 st:desafacer is:alomorfo desafacer transitiva / pronominal
desafar/666,327,527 st:desafacer is:alomorfo desafacer transitiva / pronominal
descompoñer/320,321,332,326,327,328,329,520,521,532,526,527,528,529 po:verbo is:transitiva / pronominal VOLG t pr al:descompuxer al:decompóñer al:descompúxer
detiñer/666,330,530 st:deter is:alomorfo deter transitiva / pronominal
dispoñer/320,321,332,326,327,328,329,420,421,432,426,427,428,429,520,521,532,526,527,528,529 po:verbo is:transitiva / intransitiva / pronominal VOLG t i pr al:dispuxer al:dispóñer al:dispúxer
entretiñer/666,330,530 st:entreter is:alomorfo entreter transitiva / pronominal
haber/320,321,322,327,328,329,420,421,422,427,428,429,520,521,522,527,528,529 po:verbo is:transitiva / auxiliar VOLG t aux al:houber al:haxer al:háber al:hóuber al:háxer
haxer/666,326,426,526 st:haber is:alomorfo haber transitiva / auxiliar
impoñer/320,321,332,326,327,328,329,420,421,432,426,427,428,429,520,521,532,526,527,528,529 po:verbo is:transitiva / intransitiva / pronominal VOLG t i pr al:impuxer al:impóñer al:impúxer
manter/320,321,332,327,329,420,421,432,427,429,520,521,532,527,529 po:verbo is:transitiva / intransitiva / pronominal VOLG t pr i al:mantiver al:manteñer al:mantiñer al:mantíver al:mantéñer
manteñer/666,326,426,526 st:manter is:alomorfo manter transitiva / intransitiva / pronominal
mantiñer/666,330,430,530 st:manter is:alomorfo manter transitiva / intransitiva / pronominal
poder/320,321,322,327,328,329,420,421,422,427,428,429,520,521,522,527,528,529 po:verbo is:transitiva / intransitiva / auxiliar VOLG t i al:puider al:poider al:póder al:púider al:póider
propoñer/320,321,332,326,327,328,329,520,521,532,526,527,528,529 po:verbo is:transitiva / pronominal VOLG t pr al:propuxer al:propóñer al:propúxer
rarefacer/320,321,332,328,329,520,521,532,528,529 po:verbo is:transitiva / pronominal VOLG t pr al:rarefixer al:rarefager al:rarefar al:rarefíxer al:rarefáger
refacer/320,321,332,328,329,520,521,532,528,529 po:verbo is:transitiva / pronominal VOLG t pr al:refixer al:refager al:refar al:refíxer al:refáger
refager/666,326,526 st:refacer is:alomorfo refacer transitiva / pronominal
refar/666,327,527 st:refacer is:alomorfo refacer transitiva / pronominal
satisfacer/320,321,332,328,329,520,521,532,528,529 po:verbo is:transitiva / pronominal VOLG t pr al:satisfixer al:satisfager al:satisfar al:satisfíxer al:satisfáger
erer/666,330,430,530 st:ser is:alomorfo ser intransitiva / auxiliar
érer/666,322,330,422,430,522,530 st:ser is:alomorfo ser intransitiva / auxiliar
sexer/666,326,426,526 st:ser is:alomorfo ser intransitiva / auxiliar
sobrepoñer/320,321,332,326,327,328,329,520,521,532,526,527,528,529 po:verbo is:transitiva / pronominal VOLG t pr al:sobrepuxer al:sobrepóñer al:sobrepúxer
sostiñer/666,330,530 st:soster is:alomorfo soster transitiva / pronominal
tiñer/666,330,430,530 st:ter is:alomorfo ter transitiva / intransitiva / pronominal / auxiliar
traspoñer/320,321,332,326,327,328,329,520,521,532,526,527,528,529 po:verbo is:transitiva / pronominal VOLG t pr al:traspuxer al:traspóñer al:traspúxer
tumefacer/320,321,332,328,329,520,521,532,528,529 po:verbo is:transitiva / pronominal VOLG t pr al:tumefixer al:tumefager al:tumefar al:tumefíxer al:tumefáger
tumefar/666,327,527 st:tumefacer is:alomorfo tumefacer transitiva / pronominal
ver/320,321,322,327,328,329,420,421,422,427,428,429,520,521,522,527,528,529 po:verbo is:transitiva / intransitiva / pronominal VOLG t i pr al:vir al:vexer al:véxer
